# 子公司、联营企业、合营企业所得税的影响

提问人：园 圆 梦 时间：2021-04-30 13:33:04
1 、与子公司、联营企业、合营企业投资等相关的应纳税暂时性差异，一般应确认递延所得税负债。
请问：这里所说的是子公司、联营企业、合营企业“个别报表”中的长期股权投资初始计量吗？
2 、联营企业/合营企业，权益法下，拟长期持有时，是对持有期间的暂时性差异，不确认递延所得税；但是联营企业/合营企业初始取得时，是需要对暂时性差异，确认递延所得税的, 是吗？

回答人：chenyiwei
1 、因长期股权投资在会计上的初始计量金额与税务上的计税基础存在差异，但因为此时要求只有当在可预见的未来很可能转回该项暂时性差异时才能确认递延所得税，如果在可预见的未来没有处置该项股权投资的计划，一般不需要确认递延所得税资产或负债。
2 、初始确认和后续计量形成的暂时性差异按同样原则处理。